臺灣臺中地方法院刑事判決　　　　　　　96年度易字第2956號
公　訴　人　臺灣臺中地方法院檢察署檢察官
被　　　告　乙○○
 　　　 　　甲○○
上列被告等因違反電子遊戲場業管理條例等案件，經檢察官聲請
以簡易判決處刑（原聲請案號：九十六年度速偵字第二二○九號
），本院豐原簡易庭認不宜以簡易判決處刑（九十六年度豐簡字
第三六六號），移送本院刑事庭改用通常程序審理，本院判決如
下：
    主    文
乙○○違反未依電子遊戲場業管理條例規定，辦理營利事業登記
者，不得經營電子遊戲場業之規定，處拘役伍拾日，如易科罰金
，以新臺幣壹仟元折算壹日。扣案之電子遊戲機具「金雕王」
壹臺（含ＩＣ板壹片）、「宇宙悍將」壹臺（含ＩＣ板壹片），
及新臺幣壹萬貳仟捌佰伍拾元，均沒收。
甲○○在公眾得出入之場所賭博財物，處罰金新臺幣壹萬元，如
易服勞役，以新臺幣壹仟元折算壹日。扣案之電子遊戲機具「金
雕王」壹臺（含ＩＣ板壹片）、「宇宙悍將」壹臺（含ＩＣ板壹
片），及新臺幣壹萬貳仟捌佰伍拾元，均沒收。
    犯罪事實
一、乙○○係設於臺中縣神岡鄉○○村○○路二七三號「尚豪輪
    胎行」之負責人，明知未依電子遊戲場業管理條例規定辦理
    營利事業登記者，不得經營電子遊戲場，竟基於經營電子遊
    戲場業及與不特定人在公眾得出入之場所賭博財物之集合性
    犯意，自民國（下同）九十五年十月間某日起，在前開公眾
    得出入之「尚豪輪胎行」內，擺設賭博性電子遊戲機具「金
    雕王」、「宇宙捍將」各一台，供不特定人投幣把玩，其賭
    博方法為賭客每次投入新臺幣（下同）十元之硬幣一枚以一
    比一方式押注，如押中者，可贏得所押注倍數（二至五十倍
    ）之分數，並以一比一比例兌換現金；若未押中，則投入之
    硬幣由機具沒收，悉歸乙○○贏得，而以此違法經營電子遊
    戲場之方式賭博財物。嗣於九十六年四月二十七日十三時三
    十分許，賭客甲○○在上開地點把玩「金雕王」機台時，為
    警持本院所核發之搜索票當場查獲，並扣得上開電子遊戲機
    具「金雕王」、「宇宙捍將」各一台（均含ＩＣ板一片）及
    機具內屬乙○○所有之賭資計一萬二千八百五十元。
二、案經臺中縣警察局豐原分局報請臺灣臺中地方法院檢察署檢
    察官偵查後聲請簡易判決處刑。
    理    由
一、上揭犯罪事實，業據被告乙○○、甲○○迭於警詢、偵訊及
    本院審理時均坦承不諱，其等所供互核相符，並有現場圖一
    紙及查獲現場照片六幀附卷可稽，復有扣案之電子遊戲機具
    「金雕王」、「宇宙捍將」各一台（均含ＩＣ板一片）、賭
    資一萬二千八百五十元可資佐證，足認被告二人之上開自白
    與事實相符，堪以採信，本件事證明確，被告二人上開犯行
    ，均堪認定。
二、按電子遊戲場業管理條例所謂『電子遊戲場業』之『業』，
    係指『業務』而言，而刑法上所謂業務，係以事實上執行業
    務者為標準，指以反覆同種類之行為為目的之社會活動，是
    不論行為人是否『專營』電子遊戲場業，亦不問經營是否需
    達『一定之規模』，即使於原本所營事業外，兼營電子遊戲
    場業，或所經營之電子遊戲場不具相當之規模，亦無礙於電
    子遊戲場業管理條例相關規定之適用（最高法院九十年臺非
    字第二七六號判例意旨參照）。另刑事法若干犯罪行為態樣
    ，本質上原具有反覆、延續實行之特徵，立法時既予特別歸
    類，定為犯罪構成要件之行為要素，則行為人基於概括之犯
    意，在密切接近之一定時、地持續實行之複次行為，倘依社
    會通念，於客觀上認為符合一個反覆、延續性之行為觀念者
    ，於刑法評價上，即應僅成立一罪；學理上所稱『集合犯』
    之職業性、營業性或收集性等具有重複特質之犯罪均屬之，
    例如經營、從事業務、收集、販賣、製造、散布等行為概念
    者是，最高法院九十五年度臺上字第一○七九號判決可資參
    照。準此，被告乙○○在上址經營電子遊戲場業及擺設賭博
    性電子機具供不特定人賭博之營業性行為，係持續進行，其
    經營行為，具有反覆、延續實行之特徵，從而在行為概念上
    ，應評價認係集合犯，為包括一罪。
三、核被告乙○○所為，係違反電子遊戲場業管理條例第十五條
    之規定，應依同條例第二十二條論處，及犯刑法第二百六十
    六條第一項前段之在公眾得出入之場所賭博財物罪（參臺灣
    高等法院暨所屬法院因應新修正刑法施行座談會第五十四條
    研討結果）；被告甲○○所為，係犯刑法第二百六十六條第
    一項前段之在公眾得出入之場所賭博財物罪。被告乙○○以
    一行為觸犯上開二罪名，為想像競合犯，應依刑法第五十五
    條之規定，從一重之電子遊戲場業管理條例第二十二條規定
    處斷。爰審酌被告乙○○未有前科紀錄，素行良好，被告甲
    ○○則曾於八十四年間因犯賭博罪經本院判處罰金五百元確
    定等情，有臺灣高等法院被告前案紀錄表二份在卷可憑，另
    被告乙○○非法經營電子遊戲場業，危害社會善良風氣，惟
    其在所經營之「尚豪輪胎行」內擺放電子遊戲機具僅二台，
    所造成之危害尚非重大，及被告二人犯後均坦承犯行、深知
    悔悟，態度良好等一切情狀，分別量處如主文所示之刑，並
    諭知被告乙○○易科罰金、被告甲○○易服勞役之折算標準
    。扣案之電子遊戲機具「金雕王」、「宇宙捍將」各一臺（
    均含ＩＣ板一片），係當場查獲之賭博器具；另機具內之賭
    資一萬二千八百五十元，應係在賭檯查獲之財物，均應依刑
    法第二百六十六條第二項之規定宣告沒收。
四、聲請簡易判決處刑書意旨另以：被告乙○○基於意圖營利與
    不特定人賭博之犯意，提供上開場所擺設賭博性電子遊戲機
    「金雕王」、「宇宙捍將」二台，聚集不特定人投幣把玩而
    賭博財物，因認被告乙○○除涉犯違反電子遊戲場業管理條
    例第十五條之規定及刑法第二百六十六條第一項在公眾得出
    入之場所賭博財物罪嫌外，另涉犯刑法第二百六十八條之意
    圖營利，供給賭博場所及聚眾賭博罪嫌云云。惟按刑法第二
    百六十六條第一項所處罰者，為賭博行為；同法第二百六十
    八條所處罰者，為供給賭博場所或聚眾賭博行為。而刑法第
    二百六十六條第一項係從自己賭博行為獲得利益；同法第二
    百六十八條係從供給賭博場所或聚眾賭博行為獲取利益，並
    非自賭博行為獲利。因此不能以賭博之人，提供賭具或賭博
    場所，有贏錢之意圖，且有較大之獲利機會，即認該賭博之
    人之行為該當刑法第二百六十八之罪。另在店家擺設電動賭
    博機具供人投幣玩樂，縱依該機器之設計結構，店家之勝率
    較高，惟其輸贏之或然率仍屬不確定，其性質係以該機器代
    替自己，與人在公眾得出入之場所賭博，與意圖營利供給賭
    博場所或聚眾賭博，係由他人賭博不同，且擺設電動賭博機
    具供人玩樂，店家仍係憑偶然之事實以決定財物之得喪，並
    無何從中抽取金錢圖利之情形，與刑法第二百六十八條意圖
    營利之要件尚屬有間。是被告乙○○雖在公眾得出入之場所
    ，擺設電子遊戲機二台，並以該電子遊戲機充作電動賭博機
    具，係以該機器代替被告，與人在公眾得出入之場所賭博，
    與意圖營利供給賭博場所，由他人賭博不同，應與刑法第二
    百六十八條構成要件不符。是被告乙○○意圖營利供給賭博
    場所及聚眾賭博罪嫌，尚屬不足，本應就該部分為無罪之諭
    知，然公訴人認該部分罪嫌與上開論罪科刑之違反電子遊戲
    場業管理條例之犯行，有裁判上一罪關係，是就此部分即不
    另為無罪之諭知，併予敘明。
據上論斷，應依刑事訴訟法第四百五十二條、第二百九十九條第
一項前段，電子遊戲場業管理條例第二十二條，刑法第十一條前
段、第二百六十六第一項前段、第二項、第五十五條、第四十一
條第一項前段、第四十二條第三項前段，刑法施行法第一條之一
第一項、第二項前段，判決如主文所示。
本案經檢察官丙○○到庭執行職務。
中　　華　　民　　國　　96　　年　  7　 　月　  9　　日
            臺灣臺中臺中地方法院刑事第二庭
                                法  官   許金樹
上正本證明與原本無異。
如不服本判決，應於送達後十日內向本院提出上訴狀，上訴於臺
灣高等法院臺中分院。
                                書記官   王崑煜
中　　華　　民　　國　　96　　年　 　7　 　月　 9　　日
附錄論罪科刑法條全文：
電子遊戲場業管理條例第二十二條
違反第十五條規定者，處行為人一年以下有期徒刑、拘役或科或
併科新臺幣五十萬元以上二百五十萬元以下罰金。
刑法第二百六十六條
在公共場所或公眾得出入之場所賭博財物者，處一千元以下罰金
。但以供人暫時娛樂之物為賭者，不在此限。
當場賭博之器具與在賭檯或兌換籌碼處之財物，不問屬於犯人與
否，沒收之。
